

Romain Guihot

Administrateur Systèmes, Réseaux Architecture DevOps – IaC / IaaS

Pour en savoir plus : www.guihot.fr



En recherche d'emploi Canton de Genève



+33 7 70 47 63 41 Saint Julien en Genevois romain.guihot@gmail.com Romain Guihot





Nationalité Française – 28 Ans / Permis de Travail G + Permis de conduire



Passionné de nouvelles technologies & polymathe dans le domaine informatique, je suis de nature curieux, créatif et productif! J'aime trouver et mettre en place des solutions, me challenger en relevant de nouveaux défis dans l'évolution des besoins IT. Souhaitant partager mes compétences et continuer à évoluer dans l'exercice de mes fonctions d'administrateur DevOps, je reste à votre entière disposition.

FORMATION ACADÉMIQUE

Bachelor / Licence Administrateur Systèmes, OpenClassRooms: 2018 - 2020 Réseaux, Spécialisation Infrastructures Cloud

Google & Facebook: Certification Google Ads & Facebook Ads

SupInfo Nantes:

ASC1/ASC2 - Computer Sciences 2014 - 2016

Lycée La Colinière: Maturité / Baccalauréat Scientifique 2011 - 2013

2019

EXPÉRIENCE PROFESSIONNELLE

Kheops Technologies S.A Genève, 2021 - 2022

Auto-Entrepreneur

Lyon, 2019 - 2020 Passman

Lyon, 2018 - 2019

Astorya

Nantes, 2015 - 2016

Freelance

2013 - Aujourd'hui

Administrateur DevOps, Pilotage des projets d'exploitation, Déploiement continue des logiciels de santé (Hôpitaux, cliniques), Développement Stack Supervision et Migration IT vers Cloud Suisse pour service SaaS.

Création d'une boutique E-commerce de drones

avec stock + gestion de la logistique

Administrateurs systèmes & réseaux pour les

Architectures IT du groupe Accor

HelpDesk, Maintenance Parc Informatique

Développement IT, WEBAPP, ADS

CENTRES D'INTÉRÊT

















ARCHITECTURE IT

SYSTEMES UNIX / VIRTUALISATION / DOCKER / KUBERNETES / ANSIBLE / GITLAB CI-CD / LOAD BALANCING ex: HAPROXY / TERRAFORM / CLOUD IT / IPTABLES / ACTIVE DIRECTORY / SMTP / SSH / CRON / SUPERVISION ex: GRAFANA - TELEGRAF - TSDB INFLUX

PILOTAGE SI



ITIL / GANT / RACI / CYCLE DE VIE / CMBD / JIRA / GITLAB / SCRUM

PROGRAMMATION ()



BASH / POWERSHEL / PYTHON / LUA / GIT / YAML / HTML/CSS / DART / FLUTTER / API / FRONTEND / **BACKEND**

MARKETING DIGITAL



SEO - SEA - GOOGLE ADS - GOOGLE ANALYTICS -FACEBOOK ADS - PAYMENT ACQUIRER - CMS

POINTS FORTS

